【裁判字號】    88,易,5142
【裁判日期】    890104
【裁判案由】    業務侵占
【裁判全文】
臺灣高雄地方法院刑事判決                        八十八年度易字第五一四二號
    公  訴  人  臺灣高雄地方法院檢察署檢察官
    被      告  甲○○
右列被告因業務侵占案件，經檢察官提起公訴 (八十八年度偵字第二二七二七號），
本院判決如左：
    主  文
甲○○連續意圖為自己不法之所有，而侵占對於業務上所持有之物，處有期徒刑捌月
，緩刑參年。
    事  實
一、甲○○於八十二年間，曾因違反麻醉藥品管理條例案件，經本院判處有期徒刑四
    月確定，並於八十二年四月十五日易科罰金執行完畢（不構成累犯）。八十七年
    間受僱為乙○○○有限公司（下稱聯視公司）之業務員，負責向客戶收受廣告費
    用之工作。竟意圖為自己不法之所有，並基於概括之犯意，自八十七年十一月間
    某日起至八十八年八月二十二日止，連續在高雄地區，將其業務上向客戶收取之
    廣告費用新台幣（下同）六萬餘元，變易持有為所有，未交還聯視公司，而予以
    侵占入己。嗣甲○○於八十八年八月二十二日無故離職後，始為聯視公司人員發
    覺上情。
二、案經被害人聯視公司訴由臺灣高雄地方法院檢察署檢察官偵查起訴。
    理  由
一、右揭事實，業據被告甲○○在偵審中坦承不諱，復經告訴人聯視公司之職員張義
    欽、柳英世分別在偵審中指訴甚詳，並有廣告客戶收款明細表影本六張附卷可稽
    ，罪證明確，被告犯行堪以認定。
二、核被告所為，係犯刑法第三百三十六條第二項之業務侵占罪。其先後多次犯行，
    時間緊接，手段相同，觸犯同一罪名之罪，顯係基於概括犯意反覆為之，應依連
    續犯之規定論以一罪。至公訴人雖認被告所侵占之金額達十一萬二千五百元，惟
    為被告堅決否認，辯稱：其中萬里紅茶坊等五萬餘元係尚未收取之款項，伊僅侵
    占六萬餘元等語，此經聯視公司查證屬實，業據該公司職員柳英世到庭陳明在卷
    ，故被告確僅侵占六萬餘元，公訴意旨尚有誤會，惟公訴人認此部分與前開論罪
    部分有連續犯之關係，爰不另為無罪之諭知，附此敘明。審酌被告已有如事實欄
    所示之犯罪前科，為人僱用，不知嚴守勤懇、忠誠之職業要求，致使雇主蒙受損
    失，惟犯罪所得不多，犯罪情節尚非重大，及犯後坦承犯行，態度良好等一切情
    狀，爰量處如主文所示之刑。查被告固於八十二年間，曾因違反麻醉藥品管理條
    例案件，經本院判處有期徒刑四月確定，並於八十二年四月十五日易科罰金執行
    完畢之事實，有本院全國前案紀錄表附卷足憑，惟於執行完畢後五年以內，未曾
    受有期徒刑以上刑之宣告，本件被告犯罪後已與被害人達成民事和解，被害人之
    職員柳英世並表示不願追究在卷，其經本件偵審程序及科刑宣告之教訓，當知警
    惕，應無再犯之虞，本願認前開所宣告之刑，以暫不執行為適當，爰併於宣告緩
    刑三年，以啟自新。
據上論斷，應依刑事訴訟法第二百九十九條第一項前段、刑法第五十六條、第三百三
十六條第二項、第七十四條第二款、罰金罰鍰提高標準條例第一條前段，判決如主文
。
中    華    民    國      八十九      年      一      月        四      日
                                  臺灣高雄地方法院刑事庭
                                      法  官    林 水 城
右正本證明與原本無異。
如不服本判決，應於判決送達後十日內，向本院提出上訴狀。
中    華    民    國      八十九      年      一      月        四      日
                                      書記官    李 文 廣
刑法第三百三十六條第二項
對於業務上所持有之物，犯前條第一項之罪者，處六月以上五年以下有期徒刑，得併
科三千元以下罰金。


司法院資訊處製作；財團法人民間司法改革基金會備份。
